【裁判字號】    91,易,3442
【裁判日期】    920123
【裁判案由】    妨害公務
【裁判全文】
臺灣板橋地方法院刑事判決                        九十一年度易字第三四四二號
    公  訴  人  臺灣板橋地方法院檢察署檢察官
    被      告  乙○○  男  二.
右列被告因妨害公務案件，經檢察官提起公訴（九十一年度偵字第一九八八五號），
本院判決如左：
    主  文
乙○○於公務員依法執行職務時，當場侮辱，處拘役貳拾日，如易科罰金，以參佰元
折算壹日；又對於公務員依法執行職務時，施強暴，處拘役貳拾日，如易科罰金，以
參佰元折算壹日。應執行拘役參拾日，如易科罰金，以參佰元折算壹日。
    事  實
一、乙○○於民國九十一年十月九日上午七時許，酒後前往女友甲○○位於台北縣新
    莊市○○路四九○巷八號三樓處，渠等因感情問題而發生口角，甲○○恐遭不利
    而委由友人戊○○報警，嗣於同日上午七時五十分許，台北縣政府警察局新莊分
    局中港派出所員警丁○○據報前往現場處理，甲○○乃向警方表示不願在住處談
    ，而欲隨警方前往派出所說明事由，警員丁○○乃通知同事丙○○前來帶人回所
    處理。乙○○表示自願前往中港派出所與甲○○談論渠等間之感情問題，且自行
    徒步前往，惟於途中改搭乘由上揭派出所員警丙○○所駕駛，搭載甲○○、戊○○、林香君等人正返回派出所之巡邏車。詎其於車內復與甲○○發生衝突，經員
    警丙○○以口語勸阻後，詎其竟對身著警察制服，正依法執行職務之公務員丙○○，辱罵「幹你娘」等三字經穢語而侮辱之。嗣返回派出所後，復承於前揭犯意
    ，繼續以三字經辱罵在場之員警丁○○、丙○○。嗣經警依現行犯規定而依法予
    以逮捕時，乙○○竟出手拉扯員警丙○○、丁○○等人，當場施以強暴而拒捕，
    致李富國、丁○○二人均受有手部擦傷之傷害（傷害部分未據告訴）。
二、案經臺北縣政府警察局新莊分局報請台灣板橋地方法院檢察署檢察官偵查起訴。
    理  由
一、訊據被告乙○○矢口否認右揭犯行。辯稱：伊未辱罵警察，復無拒捕云云。惟查
    ：右揭犯罪事實，業據證人即現場處理警員丙○○及丁○○分別於偵查中及本院
    審理時結證稱屬實。核與證人甲○○、戊○○吉林香君於警訊中所述相符。此外
    ，復有員警丙○○之手部受傷照片一張及警員丁○○所製作之報告書一件附卷足
    資佐證。是被告所辯純為事後卸責之詞，顯不足採。本件事證明確，被告犯行堪
    以認定。
二、核被告汪世國所為，係犯刑法第一百三十五條第一項之妨害公務罪及同法第一百
    四十條第一項之侮辱公務員罪。被告乙○○所犯上開二罪間，犯意各別，罪名互
    異，為數罪，應分論併罰之。爰審酌被告乙○○之犯罪動機、目的、及犯後之態
    度等一切情狀，分別量處如主文所示之刑，並諭知易科罰金之折算標準，及定其
    應執行之刑。
據上論斷，應依刑事訴訟法第二百九十九條第一項前段，刑法第一百三十五條第一項
、第一百四十條第一項、第四十一條第一項、第五十一條第六款，罰金罰鍰提高標準
條例第一條前段、第二條，判決如主文。
本案經檢察官王志超到庭執行職務
中      華      民      國    九十二    年      一      月    二十三    日
                                  臺灣板橋地方法院刑事第一庭
                                      法  官    胡 堅 勤
右正本證明與原本無異。
如不服本判決，應於判決送達後十日內，向本院提出上訴狀。
                                      書記官    劉 文 美
中      華      民      國    九十二    年      一      月    二十三    日
附錄本案所犯法條全文
中華民國刑法第一百三十五條
對於公務員依法執行職務時，施強暴脅迫者，處三年以下有期徒刑、拘役
或三百元以下罰金。
意圖使公務員執行一定之職務或妨害其依法執行一定之職務或使公務員辭
職，而施強暴脅迫者，亦同。
犯前二項之罪，因而致公務員於死者，處無期徒刑或七年以上有期徒刑；
致重傷者，處三年以上、十年以下有期徒刑。
中華民國刑法第一百四十條
(侮辱公務員公署罪)
於公務員依法執行職務時，當場侮辱，或對於其依法執行之職務公然侮辱
者，處六月以下有期徒刑、拘役或一百元以下罰金。
對於公署公然侮辱者亦同。


司法院資訊處製作；財團法人民間司法改革基金會備份。
